【裁判字號】    96,訴,8780
【裁判日期】    970116
【裁判案由】    清償借款
【裁判全文】
臺灣臺北地方法院民事判決              96年度訴字第8780號
原      告  永豐商業銀行股份有限公司
法定代理人  己○○
訴訟代理人  甲○○
被      告  戊○○
            丙○○
            乙○○
兼  共  同
訴訟代理人  丁○○
上列當事人間請求清償借款事件，本院於民國97年1月2日言詞辯
論終結，判決如下：
    主      文
被告應連帶給付原告新臺幣壹佰柒拾捌萬壹仟貳佰柒拾元及自民
國九十六年六月十一日起至清償日止，按週年利率百分之十點七
計算之利息，並自民國九十六年七月十一日起至民國九十七年一
月十日止，按上開利率百分之十，自民國九十七年一月十一日起
至清償日止，按上開利率百分之二十計算之違約金。
訴訟費用新臺幣壹萬捌仟柒佰貳拾壹元由被告連帶負擔。
    事實及理由
一、按當事人得以合意定第一審管轄法院，但以關於由一定法律
    關係而生之訴訟為限，前項合意，應以文書為之，民事訴訟
    法第24條定有明文。本件被告之住所地均非屬本院管轄，惟
    依兩造簽訂之約定書第13條約定，合意以本院為因本契約涉
    訟時之第一審管轄法院，是原告向本院提起本件清償借款之
    訴，核與首揭規定，尚無不合。
二、原告起訴主張：台北國際商業銀行股份有限公司（以下簡稱
    台北國際商銀）於民國95年11月13日與建華商業銀行股份有
    限公司（以下簡稱建華銀行）合併，台北國際商銀為消滅公
    司，建華銀行為存續公司，台北國際商銀之權利義務，依法
    由建華銀行承受，建華銀行同時更名為原告現名，合先敘明
    。被告丁○○於民國93年12月17日邀同被告戊○○、丙○○
    及乙○○為連帶保證人，向台北國際商銀借得新臺幣（下同
    ）2,200,000 元，約定借款期間自93年12月17日起至98年12
    月17日止，利息自貸放日起依原告公告之基準利率加碼年率
    6.42% 計算，按月機動計息，共分60期，本息平均攤還，並
    訂於每月17日繳付，逾期清償在6 個月以內者，按上開利率
    10%，超過6 個月以上者，按上開利率20%計付違約金，逾期
    不履行，喪失期限利益，視為全部到期。詎被告僅繳款至96
    年6 月10日止，即未再依約繳款，依上開約定，本件借款應
    視為全部到期，尚結欠本金1,781,270 元，迭經催討無效，
    為此提起本件訴訟等情。並聲明：如主文第1項所示。
三、被告均辯稱：上開借款為真實，惟現在能力有限，無法償還
    ，希望利息能夠降低等語，並聲明：駁回原告之訴。
四、原告主張之事實，已據其提出借據暨約定書、歷史往來明細
    查詢、放款往來明細查詢一覽表為證，核屬相符，被告對於
    上開文書並不爭執，且自認確有借款與積欠款項未清償之事
    實，堪認原告上揭主張屬實。至於被告雖辯稱現無償還能力
    ，希望能降低利息云云，則為原告所否認，且被告償還能力
    之有無，並非其應負清償借款義務之要件，而其亦無法定或
    約定之權利請求降低利息，其所為辯解，均屬無據，難以採
    信。
五、按借用人應於約定期限內，返還與借用物種類、品質、數量
    相同之物，未定返還期限者，借用人得隨時返還，貸與人亦
    得定1個月以上之相當期限，催告返還。民法第478條定有明
    文。次按稱保證者，謂當事人約定，一方於他方之債務人不
    履行債務時，由其代負履行責任之契約；又保證債務，除契
    約另有訂定外，包含主債務之利息、違約金、損害賠償及其
    他從屬於主債務之負擔，同法第739條、第740條亦分別有明
    定。另按連帶債務之債權人，得對債務人中之一人，或數人
    ，或全體，同時或先後請求全部或一部之給付，亦為民法第
    273條第1項所規定。本件被告丁○○於系爭借款因未依約繳
    納分期款視為到期後，依民法第478 條前段之規定，自應負
    擔返還借款之責任，而被告戊○○、丙○○及乙○○為系爭
    借款之連帶保證人，亦應依上開規定負連帶清償責任。從而
    ，原告依消費借貸及連帶保證之法律關係，請求被告連帶給
    付如主文第1 項所示之本金、利息及違約金，為有理由，應
    予准許。
六、本件訴訟費額，依後附計算書確定如主文所示金額。
據上論結，原告之訴為有理由，依民事訴訟法第85條第2 項、第
87條第1項，判決如主文。
中    華    民    國    97    年    1     月    16    日
                  民事第四庭    法  官  余明賢
以上正本係照原本作成
如對本判決上訴，須於判決送達後20日內向本院提出上訴狀
中    華    民    國    97    年    1     月    16    日
                                書記官  楊勝欽
計  算  書
┌───────┬───────┬──────────┐
│ 項        目 │金額（新臺幣）│ 備              註 │
├───────┼───────┼──────────┤
│第一審裁判費  │    18,721元  │                    │
├───────┼───────┴──────────┤
│合        計  │    18,721元                        │
└───────┴──────────────────┘


司法院資訊處製作；財團法人民間司法改革基金會備份。
